{"related": [], "etymology": null, "url": "https://en.wiktionary.org/wiki/autofinanciarse", "definitions": ["to self-finance, to finance oneself"], "verb": "autofinanciarse", "synonyms": [], "description": "autofinanciarse", "conjugations": {"imperative": {"affirmative": ["", "autofinanc\u00edate", "autofinanc\u00edese", "autofinanci\u00e9monos", "autofinanciaos", "autofinanc\u00edense"], "negative": ["", "no te autofinancies", "no se autofinancie", "no nos autofinanciemos", "no os autofinanci\u00e9is", "no se autofinancien"]}, "infinitive": "autofinanciarse", "indicative": {"future": ["me autofinanciar\u00e9", "te autofinanciar\u00e1s", "se autofinanciar\u00e1", "nos autofinanciaremos", "os autofinanciar\u00e9is", "se autofinanciar\u00e1n"], "preterite": ["me autofinanci\u00e9", "te autofinanciaste", "se autofinanci\u00f3", "nos autofinanciamos", "os autofinanciasteis", "se autofinanciaron"], "imperfect": ["me autofinanciaba", "te autofinanciabas", "se autofinanciaba", "nos autofinanci\u00e1bamos", "os autofinanciabais", "se autofinanciaban"], "conditional": ["me autofinanciar\u00eda", "te autofinanciar\u00edas", "se autofinanciar\u00eda", "nos autofinanciar\u00edamos", "os autofinanciar\u00edais", "se autofinanciar\u00edan"], "present": ["me autofinancio", "te autofinancias (t\u00fa) - se autofinanci\u00e1s (vos)", "se autofinancia", "nos autofinanciamos", "os autofinanci\u00e1is", "se autofinancian"]}, "pastparticiple": {"plural": {"feminine": "autofinanciadas", "masculine": "autofinanciados"}, "singular": {"feminine": "autofinanciada", "masculine": "autofinanciado"}}, "gerund": "autofinanci\u00e1ndose", "subjunctive": {"imperfect_se": ["me autofinanciase", "te autofinanciases", "se autofinanciase", "nos autofinanci\u00e1semos", "os autofinanciaseis", "se autofinanciasen"], "future": ["me autofinanciare", "te autofinanciares", "se autofinanciare", "nos autofinanci\u00e1remos", "os autofinanciareis", "se autofinanciaren"], "imperfect_ra": ["me autofinanciara", "te autofinanciaras", "se autofinanciara", "nos autofinanci\u00e1ramos", "os autofinanciarais", "se autofinanciaran"], "present": ["me autofinancie", "te autofinancies (t\u00fa) - se autofinanci\u00e9s (vos)", "se autofinancie", "nos autofinanciemos", "os autofinanci\u00e9is", "se autofinancien"]}}, "pronunciations": []}